臺灣臺中地方法院刑事判決　　　　　　　　　　　　九十三年度易字第一四二八號
　　公　訴　人　臺灣臺中地方法院檢察署檢察官
　　被　　　告　丁○○
　　指定辯護人　本院公設辯護人甲○○
　　　　　　　　本院公設辯護人賴忠杰
右列被告因傷害案件，經檢察官提起公訴（九十三年度偵字第六八四二號），本院判
決如左：
    主  文
丁○○傷害人之身體，處有期徒刑參月，如易科罰金，以參佰元折算壹日。
    犯罪事實
一、丁○○與乙○○同為位於臺中市○區○○街二段七巷之「健康世界大樓」社區內
    之住戶，二人曾因互控傷害案件（嗣均經本院判處罪刑確定），平日相處極為不
    睦。又丁○○因患有躁鬱症及情感性精神病，長期處於精神耗弱之狀態。民國九
    十二年六月十七日下午二時許，丁○○坐於社區中庭內與友人「阿芳」（姓名年
    籍不詳）聊天，適乙○○遛狗行經該處，雙方飼養之狗開始互相吠叫，引起丁○
    ○不悅，遂以易開罐之飲料空罐擲向乙○○，惟未擲中，乙○○未加以理會即逕
    行離去。嗣於同日下午三時許，乙○○遛狗返回社區中庭，於行經管理室前時，
    丁○○因不滿先前小狗互相吠叫之事，且因其患有躁鬱症等精神疾病，情緒仍處
    於焦躁不安中，竟即基於傷害乙○○身體之犯意，先以臺語向乙○○挑釁稱：「
    給妳（按：指乙○○之小狗）摔摔死」，嗣乙○○聞聲回以：「妳憑什麼！」，
    丁○○即持其所坐之塑膠椅追趕乙○○，並於電梯口處追及後，先以塑膠椅由上
    而下朝乙○○之頭部揮擊二下（第一下為乙○○伸出右手檔隔，第二下則直接擊
    中乙○○之面部），並以雙手緊抓乙○○之左手，欲將乙○○拉往社區中庭堆置
    垃圾之空地處，致乙○○受有頭部外傷、腦震盪、臉部多處撕裂傷、右眼挫傷合
    併結膜下出血（右臉頰擦傷4 x3.5cm、右眉撕裂傷2.5cm、右上眼瞼撕裂傷1.5cm
    、鼻樑撕裂傷2cm）等傷害。嗣因旁人聽聞乙○○之呼救聲緊急上前將丁○○拉
    開，始阻止丁○○之繼續攻擊行為。
二、案經乙○○訴由臺灣臺中地方法院檢察署檢察官偵查起訴。
    理  由
一、認定犯罪事實之依據：
  (一)被告丁○○坦承有於右揭時、地與告訴人發生衝突後，拉扯告訴人，且告訴人受
    有傷害之事實（見本院第二次審判筆錄）。
  (二)證人即告訴人乙○○於警詢、檢察官訊問及本院審理中之證（指）述。
  (三)告訴人提出之中山醫學大學附設醫院診斷證明書二紙、就診及所受傷害情形之相
    片二張（附於偵查卷第二十頁、第二十一頁、第二十三頁）。
  (四)被告提出之行政院國軍退除役官兵輔導委員會臺中榮民總醫院診斷證明書七紙（
    被告患有躁鬱症及情感性精神病，有焦慮、激躁不安、易怒、破壞行為、暴力行
    為之傾向，其雖仍有行為之自主意思能力，惟顯然控制力較常人為弱，足認其於
    本件案發之前，即長期處於精神耗弱之狀態，應依刑法第十九條第二項之規定，
    減輕其刑）。
  (五)臺灣高等法院被告全國前案紀錄表（被告素行之認定）。
二、對於被告辯解（含指定辯護人為被告之辯護）不採之理由：
    被告丁○○辯稱：伊並無傷害告訴人之行為，告訴人所受之傷害，係因伊以塑膠
    椅阻擋告訴人小狗之攻擊，告訴人將伊手中之椅子搶下後，自己不慎跌倒所造成
    ；又稱：告訴人所受之傷害，可能係因於與伊拉扯之過程中，不慎為伊所戴之手
    錶劃傷所致云云。指定辯護人亦認被告之辨詞為可採，而質疑告訴人指、證述之
    可信。惟查，告訴人之指、證述意旨前後一貫，其所指遭告訴人傷害之經過，復
    與診斷證明書及相片所示之傷勢相符，而被告之供詞反覆，其所述告訴人自己跌
    倒或為其手錶劃傷云云，除與常情未合外，亦與診斷證明書上所載告訴人之傷勢
    未合（按：告訴人如係跌倒，依其頭部受有多處傷害之情形，其餘身體部位，如
    手、膝、胸部或背部，通常情形亦會受有傷害；而告訴人所受之傷害非僅一處，
    依其傷勢，又顯然並非手錶等銳器所傷），足認被告上開所辯，並非可採。
三、適用之法條：刑事訴訟法第二百九十九條第一項前段、第三百十條之一第一項，
    刑法第二百七十七條第一項、第十九條第二項、第四十一條第一項前段，罰金罰
    鍰提高標準條例第一條前段、第二條。
本案經檢察官丙○○到庭執行職務。
中      華      民      國      九十三      年     十二     月    十    日
                              臺灣臺中地方法院刑事第六庭
                                  審判長法  官 簡  源  希
                                        法  官 林  念  祖
                                        法  官 鄧  敏  雄
右正本證明與原本無異。
如不服本判決，應於判決送達後十日內向本院提出上訴狀，上訴於臺灣高等法院臺中
分院( 須附繕本 )。
                                         書記官
中      華      民      國      九十三      年     十二     月    十四  日
附錄本案論罪科刑法條全文：
中華民國刑法第二百七十七條第一項
傷害人之身體或健康者，處三年以下有期徒刑、拘役或一千元以下罰金。
